臺灣高雄地方法院刑事判決　　　　　 99年度交簡上字第299號
上　訴　人　臺灣高雄地方法院檢察署檢察官
被　　　告　李涔萱原名李映萱.
上列上訴人因被告公共危險案件，不服本院高雄簡易庭民國99年
11月3 日99年度審交簡字第3652號所為第一審判決（起訴書案號
：臺灣地方法院檢察署99年度偵字第26693 號），提起上訴，本
院管轄之第二審合議庭改依簡式審判程序判決如下：
    主  文
原判決撤銷。
李涔萱犯肇事致人傷害逃逸罪，處有期徒刑陸月，如易科罰金，
以新臺幣壹仟元折算壹日。緩刑年，並向陳洪雯支付新臺幣拾
玖萬伍仟元。給付方法：自民國一百年二月二十日起至民國一百
零三年四月二十日止，按月於每月二十日支付新臺幣伍仟元，如
有一期未履行，視為全部到期。
    事  實
一、李涔萱於民國99年7 月9 日13時50分前某時，騎乘車牌號碼
    TC2-796 號輕型機車上路，同日13時50分許，沿高雄市新興
    區○○○路由南往北行經該路與青年一路路口時，不慎與陳
    洪雯所騎乘車牌號碼YTG-575 號輕型機車發生擦撞，兩車均
    人車倒地，陳洪雯並受有左尺骨鷹嘴突粉碎性骨折併橈骨頭
    脫臼、頭部外傷併頭皮撕裂傷、左踝挫傷併深部擦傷（起訴
    書及原審判決書漏未記載該傷勢）等傷害（過失傷害部分，
    未據告訴）。李涔萱於肇事後，並未對陳洪雯察看，亦未作
    任何處置，旋即基於肇事逃逸之故意，迅速騎乘機車離開現
    場。嗣經何孟娟記下車號報警後，經警方調閱附近路口監視
    器後，循線查獲上情。
二、案經高雄市政府警察局新興分局報告臺灣高雄地方法院檢察
    署檢察官偵查起訴。
    理  由
一、本件被告李涔萱所犯係死刑、無期徒刑、最輕本刑為3 年以
    上有期徒刑以外之罪，其於審判程序中就被訴事實為有罪之
    陳述，經本院告知簡式審判程序之旨，並聽取檢察官及被告
    之意見後，合議庭乃裁定改行簡式審判程序，合先敘明。
二、上揭犯罪事實，業據被告李涔萱於本院準備程序及審判程序
    中坦白承認（詳本院交簡上卷第27頁背面11至13行、第38頁
    背面第17至19行），核與告訴人陳洪雯於警詢及偵查中陳述
    、證述之情節相符（詳警卷第4 頁倒數第4 行以下至第5 頁
    第13行、偵卷第7 頁第18至25行）；並經目擊證人何孟娟於
    警詢中證述明確（詳警卷第7 頁倒數第5 行以下至第7 頁背
    面第9 行）。此外，復有阮綜合醫療社團法人阮綜合醫院99
    年7 月16日、99年10月13日診斷證明書、道路交通事故調查
    報告表(一)、(二)、現場圖及談話紀錄表、疑似道路交通事故肇
    事逃逸追查表、監視錄影器畫面照片附卷可參（詳警卷第10
    至16頁、第18、19頁、第21頁、本院簡上字卷第12頁）。因
    被告自白核與事實相符，是本件事證明確，被告肇事逃逸犯
    行堪以認定。
三、核被告所為，係犯刑法第185 條之4 之肇事逃逸罪。原審認
    被告罪證明確，予以論罪科刑，固非無見。惟被告與告訴人
    於99年12月15日業已達成和解，且告訴人亦已表示原諒之意
    ，請從輕量刑等之事實，有高雄市苓雅區調解委員會調解書
    、本院準備程序筆錄（見本院交簡上字卷第28頁倒數第8 至
    5 行、第29頁）附卷可稽，其據以論罪科刑之基礎已有變更
    ，原審未及審酌上開和解情事，自有未洽。從而，檢察官循
    告訴人之請求，以被告未與告訴人達成和解，原審判決過輕
    為由，提起上訴，指摘原判決不當，為無理由，惟因原審判
    決，亦有前開可議之處，自應由本院予以撤銷改判。爰審酌
    被告於發生車禍事故後，不僅未停車查看告訴人，並給予必
    要之救助，反而擅離現場，置告訴人於不顧，實不可取，並
    參以告訴人受有左尺骨鷹嘴突粉碎性骨折併橈骨頭脫臼、頭
    部外傷併頭皮撕裂傷、左踝挫傷併深部擦傷等傷害，幸經證
    人何孟娟報警，由警方通知救護車送醫救治，始免於危害擴
    大，惟考量被告肇事逃逸後，坦承犯行，且已與告訴人和解
    ，有上開調解書附卷可憑等一切具體情狀，量處如主文所示
    之刑，並審酌前開犯罪情節，諭知如主文所示易科罰金之折
    算標準，以資懲儆。
四、末查，被告前未曾因故意犯罪受有期徒刑以上刑之宣告之事
    實，有臺灣高等法院被告前案紀錄表可參，其因一時失慮，
    致罹刑案，且犯後已與告訴人達成和解，告訴人亦已表示原
    諒之意，有本院99年12月31日準備程序筆錄可參。爰審酌被
    告犯後坦認犯行，態度良好，深有悔悟之心，諒其經此偵審
    程序，當知所警惕，應無再犯之虞，且參以本院審理時，檢
    察官復以被告業與告訴人達成調解為由，請求給予被告附條
    件緩刑之機會（見本院交簡上字卷第40頁背面倒數第9 至5
    行），本院認其所受之宣告刑，以暫不執行為適當，爰諭知
    緩刑3 年，以啟自新。另本院審酌被告所犯情節、告訴人所
    受傷勢、業與告訴人達成以新臺幣（下同）300,000 元和解
    ，其中105,000 元部分，經被告於99年12月15日、100 年1
    月20日前給付完畢，有公務電話記錄可稽；餘款195,000 元
    部分，亦經告訴人同意以如主文所示條件分期履行，有上開
    調解筆錄在卷可佐等情，認對前開緩刑宣告有附加條件之必
    要，爰諭知如主文所示之緩刑條件。
據上論斷，應依刑事訴訟法第455 條之1 第1 項、第3 項、第36
9 條第1 項前段、第364 條、第299 條第1 項前段、第273 條之
1 第1 項，刑法第185 條之4 第、第41條第1 項前段、第74 條
第1 項第2 款、第2 項第3 款，判決如主文。
本案經檢察官陳秉志到庭執行職務。
中    華    民    國   100    年    1     月    31    日
                  刑事第四庭    審判長法  官  方百正
                                      法  官  葉文博
                                      法  官  謝文嵐
以上正本證明與原本無異。
不得上訴。
中    華    民    國   100    年    1     月    31    日
                                      書記官  鄒秀珍
附錄本案論罪科刑法條：
中華民國刑法第185條之4（肇事遺棄罪）
駕駛動力交通工具肇事，致人死傷而逃逸者，處 6 月以上 5 年
以下有期徒刑。